---
title: "Filtro paso bajo ideal"
author: "Miguel Conde"
date: "23 de febrero de 2017"
output: html_document
---

```{r setup, include = FALSE}
knitr::opts_chunk$set(echo = TRUE, message = FALSE, warning = FALSE,
                      fig.align = "center")
```


```{r}
source("dftFUNs.R")
```

Un FPB ideal es, en el dominio de la frecuencia:

$$
H(e^{j\omega}) = \begin{cases}
                  1, & \mbox{si } -\omega_c \leq \omega \leq \omega_c \\
                  0, & \mbox{si } |\omega| > \omega_c 
                 \end{cases}
$$

```{r}
H_fpb <- function(w, w_c, m = 1, alpha = 0) {
  if (w_c > pi)
    stop("w_c can't be greater than pi")
  basic_fpb <- sapply(w, function(x) {
      if (abs(x) <= w_c)
        return(complex(modulus = m, argument = -alpha*x))
    return(complex(modulus = 0))
  })
  basic_fpb
}
```

```{r}
w_range <- (-2:2)*pi

xlabels <- sapply(w_range/pi, function(x){
  if (x == 0)
    return("0")
  if (x == 1)
    return(expression(pi))
  if (x == -1)
    return(expression(paste("-" * pi)))
  s <- paste0("expression(paste(", x, "* pi))")
  return(eval(parse(text = s)))
})

w_seq <- seq(w_range[1], w_range[length(w_range)], by = pi/100)
Hw_fpb <- H_fpb(w_seq, pi/4)
plot(w_seq, Mod(Hw_fpb), type = "l", xaxt = "n", ylim = c(0, 1.5),
     main = expression(paste("Low Pass Filter (",
                             omega[c], " = ", pi/4, ")")),
     ylab = expression(paste("|H(", plain(e)^{j*omega}, ")|")),
     xlab = expression(omega), bty = "l")
axis(at = w_range, side = 1, labels = (xlabels))
abline(h = 0, col ="blue")
abline(v = 0, col = "blue")
abline(v = w_range, col = "red", lty = 3)
```

(Tener en cuenta que debe ser periódica con periodo $2\pi$)

Esta respuesta en frecuencia corresponde, en el dominio del tiempo, a una respuesta al impulso:

$$
h[n] = \frac{1}{2\pi}\int_{<2\pi>}H(e^{j\omega})e^{j \omega n}d\omega = \\
\frac{1}{2\pi}\int_{-\omega_c}^{\omega_c}e^{j \omega n}d\omega = \\
\frac{1}{2j \pi n}[e^{j \omega n}]_{-\omega_c}^{\omega_c} = \frac{sin(\omega_c n)}{\pi n} 
$$

```{r}
h_fpb <- function(n, w_c, alpha = 0) {
  sapply(n, function(x) {
    if(x == alpha) 
      w_c 
    else
      sin(w_c*(x-alpha)) / (x - alpha)
  }) / pi
}
```

```{r}
n_range <- -20:20

hn_fpb <- h_fpb(n_range, pi/4)

plot(n_range, hn_fpb, type = "h",
     main = expression(paste("Low Pass Filter (", omega[c], " = ", 
                             pi/4, ")")),
     ylab = "h[n]", xlab = "n", bty = "l")
lines(n_range, hn_fpb, type = "p")
abline(v = 0, col = "blue")
abline(h = 0, col = "blue")
```

¿Que sucede cuando excitamos un LTI con la función escalón?. En el dominio del tiempo:

$$
y[n] = h[n]*x[n]=h[n]*u[n]=\sum_{k=-\infty}^\infty]u[k]h[n-k] = \\
\sum_{k=0}^\infty]h[n-k] =\sum_{m=-\infty}^n]h[m]=s[n]
$$
Es decir, cuando excitamos un LTI con una señal escalón, la salida es el acumulador de la respuesta al impulso del sistema.

Al ser un acumulador, su transformada de Fourier es:

$$
S(e^{j\omega})=\frac{1}{1-e^{-j\omega}}H(e^{j\omega}) + \pi H(e^{j0})\sum_{k=-\infty}^{\infty}\delta(\omega-2k\pi)
$$

Por lo tanto, si el sistema es un filtro paso bajo, la salida correspondiente a la función escalón es:

$$
S(e^{j\omega})=\frac{1}{1-e^{-j\omega}}H(e^{j\omega}) + \pi \sum_{k=-\infty}^{\infty}\delta(\omega-2k\pi)
$$
Y, en el dominio del tiempo:

$$
s[n] = \sum_{m=-\infty}^n]h[m] = \sum_{m=-\infty}^n]\frac{sin(\omega_c m)}{\pi m} ]
$$
```{r}
n_range <- -20:20

hn_fpb <- h_fpb(n_range, pi/4)

sn_fpb <- cumsum(hn_fpb)

plot(sn_fpb, type = "h",
     main = expression(paste("Low Pass Filter (", omega[c], 
                             " = ", pi/4, ") response to u[n]")),
     ylab = "s[n]", xlab = "n", bty = "l", xaxt = "n")
axis(side = 1, at = (n_range+21), labels = n_range)
lines(sn_fpb)
abline(v = which(n_range == 0), col = "blue")
abline(h = 0, col = "blue")
```


Comprobación importante: si hacemos "a mano" la dft de la $h[n]$ del fpb:

```{r}
Hw_fpb <- dft(h_fpb(-20:20, pi/4))
plot(Mod(Hw_fpb$dft), type = "h", xaxt = "n",
     ylab = expression(paste("|H(", plain(e)^{j*omega}, ")|")),
     xlab = expression(omega))
axis(side = 1, at = c(1, 11, 21, 31, 41), 
     labels = expression(0, pi/2, pi, 3*pi/2, 2*pi))
lines(Mod(Hw_fpb$dft), type = "o")
```

```{r}
#plot(Mod(dft(h_fpb(-100:100, pi/4))$dft), type = "l")
Hw_fpb <- dft(h_fpb(-100:100, pi/4))
plot(Mod(Hw_fpb$dft), type = "l", xaxt = "n",
     ylab = expression(paste("|H(", plain(e)^{j*omega}, ")|")),
     xlab = expression(omega))
axis(side = 1, at = c(1, 51, 101, 151, 201), 
     labels = expression(0, pi/2, pi, 3*pi/2, 2*pi))
# lines(Mod(Hw_fpb$dft), type = "l")
```

```{r}
# plot(Mod(dft(h_fpb(-1000:1000, pi/4))$dft), type = "l")
Hw_fpb <- dft(h_fpb(-1000:1000, pi/4))
plot(Mod(Hw_fpb$dft), type = "l", xaxt = "n",
     ylab = expression(paste("|H(", plain(e)^{j*omega}, ")|")),
     xlab = expression(omega))
axis(side = 1, at = c(1, 501, 1001, 1501, 2001), 
     labels = expression(0, pi/2, pi, 3*pi/2, 2*pi))
# lines(Mod(Hw_fpb$dft), type = "l")
```

```{r}
#plot(Mod(dft(h_fpb(-10000:10000, pi/4))$dft), type = "l")
Hw_fpb <- dft(h_fpb(-10000:10000, pi/4))
plot(Mod(Hw_fpb$dft), type = "l", xaxt = "n",
     ylab = expression(paste("|H(", plain(e)^{j*omega}, ")|")),
     xlab = expression(omega))
axis(side = 1, at = c(1, 5001, 10001, 15001, 20001), 
     labels = expression(0, pi/2, pi, 3*pi/2, 2*pi))
# lines(Mod(Hw_fpb$dft), type = "l")
```
Como se ve, cuantas más frecuencias añadamos, mejor reconstruimos la respuesta en frecuencia del fpb.

Vamos a hacer ahora "a mano" el comportamienot del filtro en frecuencia cuando la entrada es un escalón.

```{r}
N <- 41
n_range <- (-(N - 1) / 2) : ((N - 1) / 2)

# Escalon
u_n <- sapply(n_range, stepFUN)
U_w <- dft(u_n)

# FPB
h_n <- h_fpb(n_range, pi/4)
H_w <- dft(h_n)

# Salida del FPB en dominio frecuencia
S_w <- H_w$dft * U_w$dft

# En el dominio del tiempo:
s_n <- fft(S_w, inverse = TRUE)

plot(n_range, N*Re(s_n)[1:N], type = "h")
lines(n_range, N*Re(s_n)[1:N], type = "l")
abline(h = 0, col = "blue")
abline(v = 0, col = "blue")
```


Y esto siguiente, ¿qué es?


```{r}
plot(Mod(dft(sapply(-40:40, stepFUN))$dft), type = "l")
```

```{r}
plot(sapply(-40:40, stepFUN), type = "h")
```



```{r}
plot(Mod(fft(dft(h_fpb(-10000:10000, pi/4))$dft*dft(sapply(-10000:10000, stepFUN))$dft, inverse = TRUE)), type = "l")
```

